# 浮动利率借款金融资产的划分（LPR+固定基点）

提问人：15609766966 时间：2020-03-22 08:05:22
您好，陈版主，银行发行的以lpr+固定基点的贷款资产应当划分为以摊余成本的计量的金融资产（AC）还是以公允价值计量的且其变动计入当期损益金融资产（FVTPL），麻烦了，谢谢

回答人：chenyiwei
目前的观点是不影响金融资产的分类。
2019 年企业会计准则技术联络小组第二次会议上曾经讨论过这个问题，会议纪要的相关内容如下：
（一）贷款市场报价利率（LPR）下的利率重设对SPPI测试的影响。
【背景或案例】 2019 年 8 月 17 日，人民银行发布 2019 年第 15 号公告，决定改革完善贷款市场报价利率（LPR）形成机制。该公告对以往LPR 报价主要进行了三方面的调整：一是增加报价利率品种，将LPR 原有仅 1 年期的一个期限品种扩大至 1 年期和 5 年期以上两个期限品种；二是增加报价行范围，在原有 10 家的基础扩大到 18 家；三是改变LPR 形成机制，用公开市场操作利率加点的方式取代之前盯住贷款基准利率的方式。我国商业银行发放的贷款一直以来以人民银行公布的贷款基准利率定价，适用新金融工具会计准则贷款SPPI 测试对管制利率国家的豁免要求。由于LPR 的计算和形成是市场化的结果，可能不再适用新准则中的豁免要求，
因此需要全面考虑LPR 定价模式对SPPI 测试的影响以及可能导致的我国商业银行贷款会计计量属性的改变。
如果LPR 定价机制下我国商业银行发放的贷款的SPPI测试不再适用新准则的豁免要求，需要定量评估修正的货币时间价值，那么在目前LPR 期限品种只有 1 年期和 5 年期两个有限品种的情形下，该如何在实务操作中对利率重设频率与利率期限不匹配的贷款进行定量的SPPI 测试？
会议分析：首先，从贷款的业务模式来看，商业银行对贷款定价时并非以对赌或套利为目的获取除利息以外的收益；其次，从客观的市场环境来说，中国利率环境发展还不够充分，对LPR 利率的引入尚处于初期，从商业银行实操的角度来讲，目前LPR 期限品种有限，对贷款逐笔进行SPPI的定量测试存在一定困难；最后，从我国的利率重定价机制角度，确实存在一些与国外不同的特点，但总体来说，利率的制定还是放映一般借贷安排的对价。
会议初步意见：对于我国商业银行发放的贷款能否通过SPPI 测试的结论，不应仅因贷款由以人民银行公布的贷款基准利率定价改为LPR 定价而发生改变。